# 募集资金误用问题—求各位版主

提问人：liugangqd 时间：2016-01-30 20:53:21
某上市公司因出纳人员疏忽误将一笔非募投项目的设备支出通过募集资金账户支付，该如何补救呢？是否应该由公司其他账户划入资金补齐？但是发现的时间已过了 12 月 31 日，当年的募集资金账户资金已无法补足，出具募集资金专项报告时该如何处理呢？

回答人：chenyiwei
尽快从自有资金账户中转入相应款项到募集资金专户，同时通报保荐人和募集资金专户的开户银行（三方监管协议的另外两方），在募集资金使用情况的专项报告中如实披露。另外，出现该问题表明与募集资金管理相关的内控存在缺陷，需考虑对内控审计报告意见类型的影响。